臺灣宜蘭地方法院民事裁定
111年度聲字第25號
聲  請  人  吳定豐    寄桃園市龜山○○○00○○○
上列聲請人因與吳金慶等間返還不當得利事件（本院110年度訴
字第356號），聲請法官迴避，本院裁定如下：
    主  文
聲請駁回。
    理  由
一、本件聲請意旨略以：吳金慶、吳容賓、吳明長、吳秋月、吳
    玉珠（下稱吳金慶等5人）對聲請人提起本院110年度訴字第
    356號請求返還不當得利事件（下稱系爭事件），但承審法
    官不為正確辦案並召開準備程序以及依法調查證據，卻不當
    命補正、駁回反訴以及違背民事訴訟法之程序正義，爰聲請
    承審法官迴避系爭事件之審理等語。
二、按「法官有下列各款情形之一者，應自行迴避，不得執行職
    務：一、法官或其配偶、前配偶或未婚配偶，為該訴訟事件
    當事人者。二、法官為該訴訟事件當事人八親等內之血親或
    五親等內之姻親，或曾有此親屬關係者。三、法官或其配偶
    、前配偶或未婚配偶，就該訴訟事件與當事人有共同權利人
    、共同義務人或償還義務人之關係者。四、法官現為或曾為
    該訴訟事件當事人之法定代理人或家長、家屬者。五、法官
    於該訴訟事件，現為或曾為當事人之訴訟代理人或輔佐人者
    。六、法官於該訴訟事件，曾為證人或鑑定人者。七、法官
    曾參與該訴訟事件之前審裁判或仲裁者。」「遇有下列各款
    情形，當事人得聲請法官迴避：一、法官有前條所定之情形
    而不自行迴避者。二、法官有前條所定以外之情形，足認其
    執行職務有偏頗之虞者。」民事訴訟法第32條、第33條第1
    項分別定有明文。又民事訴訟法第33條第1項第2款規定法官
    有應自行迴避而不自行迴避以外之情形，足認其執行職務有
    偏頗之虞，據而聲請法官迴避者，應以法官對於訴訟標的有
    特別利害關係，或與當事人之一造有密切之交誼或嫌怨，或
    基於其他情形客觀上足疑其為不公平之審判者為其原因事實
    ，若僅憑當事人之主觀臆測，或不滿意法官訴訟指揮，則不
    得謂其有偏頗之虞。又上開迴避之原因，依同法第34條第1
    項、第2項及第284條規定，聲請迴避之當事人應提出能即時
    調查之證據以為釋明。
三、經查，系爭事件係由本院法官伍偉華獨任審理，並非行合議
    審判之訴訟事件，業據本院調閱上開訴訟事件卷宗核閱無訛
    ，自無依民事訴訟法第270條第1項規定指定受命法官於言詞
    辯論期日前闡明訴訟關係或調查證據，踐行準備程序之必要
    ，故聲請人主張承審法官不召開準備程序及依法調查證據，
    而與程序有違云云，並非可採。再者，「起訴，應以訴狀表
    明下列各款事項，提出於法院為之：一、當事人及法定代理
    人。二、訴訟標的及其原因事實。三、應受判決事項之聲明
    。」「原告之訴，有下列各款情形之一者，法院應以裁定駁
    回之。但其情形可以補正者，審判長應定期間先命補正：六
    、起訴不合程式或不備其他要件。」分別係民事訴訟法第24
    4條第1項、第249條第1項第6款之明文規定，是承審法官若
    認當事人提起訴訟，有程式上之欠缺，本可依上述規定命其
    補正，並告以不補正之法律上效果之法定職權，是聲請人主
    張承審法官無端命補正或駁回反訴，亦有違反程序云云，仍
    非可採。此外，聲請人復未提出能即時調查之證據，以釋明
    與系爭事件承審法官有特別利害關係，或與訴訟當事人有密
    切之交誼或嫌怨，或基於其他情形客觀上足疑其為不公平審
    判之情事。從而，聲請人以前揭各項事由聲請承審法官迴避
    ，核與上述規定之要件不符，為無理由，應予駁回。
四、爰裁定如主文。
中　　華　　民　　國　　111 　年　　5 　　月　　30　　日
                  民事庭審判長法  官  鄭貽馨
                              法  官  黃淑芳            
                              法　官　蔡仁昭
以上正本係照原本作成。
如對本裁定抗告須於裁定送達後10日內向本院提出抗告狀，並繳
納抗告費新臺幣1,000元。
中　　華　　民　　國　　111 　年　　5 　　月　　30　　日
                              書記官  劉婉玉